---
title: "Hoja4_MD"
author: "Alejandra Guzman, Mariana David, Jorge Caballeros"
date: "2023-03-05"
output: html_document
---

```{r setup, include=FALSE}
knitr::opts_chunk$set(echo = TRUE)
```


```{r, include=FALSE}
## Librerias utilizadas
library(dplyr)
library(ggplot2)
library(cluster) #Para calcular la silueta
library(e1071)#para cmeans
library(mclust) #mixtures of gaussians
library(fpc) #para hacer el plotcluster
library(NbClust) #Para determinar el número de clusters óptimo
library(factoextra) #Para hacer gráficos bonitos de clustering
library(hopkins) #Para revisar si vale la pena hacer agrupamiento
library(GGally) #Para hacer el conjunto de graficos
library(FeatureImpCluster) #revisa importancia de var
library(pheatmap) #Para hacer mapa de calor
library(ggplot2) #para color
library(caret)
library(nortest)
library(tidyverse)
library(ggpubr)
library(stats)
library(Metrics)
library(rpart) #para analisis de arbol
library(rpart.plot)
```

# 1. Descargar los datos/cargar los datos y usar los mismos conjuntos de entrenamiento y prueba  
Guardaremos train en un objeto llamado data
```{r}
data <- read.csv('./train.csv') # nolint
nrow(data)
ncol(data)
colnames(data)

# Crear un nuevo objeto "train_vars" que contenga todas las variables de "train"
data <- data.frame(data)
str(data)
# Verificar el contenido de "train_vars"
head(data)
```

# 2. Elabore un árbol de regresión para predecir el precio de las casas usando todas las variables
```{r}
set.seed(123) #seteamos la semilla
#definimos el porcentaje de prueba
porciento <- 0.7
filas_train <- sample(1:nrow(data), nrow(data) * porciento) # nolint
#definimos testeo y entrenamiento
train <- data[filas_train, ]
test <- data[filas_train, ]
nrow(train)
nrow(test)
#Verificar que sena los mismos valores
summary(train$LandContour)
table(train$LandContour)
# imputar por error
library(Hmisc)
train_imputed <- impute(train)
#modelo inicial
modelo1 <- rpart(SalePrice ~ ., train_imputed, method = "class")
rpart.plot(modelo1, box.palette = "#3898a9")

y <- test[, 9]
test <- test[, -9]

colnames(test)
ypred <- predict(modelo1, newdata = test)
ypred <- apply(ypred, 1, function(x) colnames(ypred)[which.max(x)])
ypred <- factor(ypred)

confusionMatrix(ypred, y)


table(train_imputed$SalePrice)
table(y)
table(data$SalePrice)
```

# 3. Úselo para predecir y analice el resultado. ¿Qué tal lo hizo? 
```{r}

```
# 4. Haga, al menos, 3 modelos más cambiando el parámetro de la profundidad del árbol. ¿Cuál es el mejor modelo para predecir el precio de las casas? 
```{r}

```
# 5. Compare los resultados con el modelo de regresión lineal de la hoja anterior, ¿cuál lo hizo mejor? 
```{r}

```